【裁判字號】    96,上訴,5329
【裁判日期】    970205
【裁判案由】    毒品危害防制條例
【裁判全文】
臺灣高等法院刑事判決                96年度上訴字第5329號
上  訴  人
即  被  告  甲○○
                    住
                    住台北縣新店市○○路87號2樓之1（
                      ）
上列上訴人因毒品危害防制條例案件，不服臺灣臺北地方法院96
年度訴字第393號，中華民國96年11月30日第一審判決（起訴案
號：臺灣臺北地方法院檢察署96年度毒偵字第715號），提起上
訴，本院判決如下：
    主  文
上訴駁回。
    事  實
一、甲○○前於民國86年間，因違反肅清煙毒條例案件，經臺灣
    台中地方法院以86年度訴字第2048號判決處有期徒刑3 年6
    月，並經判決駁回上訴確定，入監執行後於89年7 月28日假
    釋出監，嗣於假釋付保護管束期間再犯施用毒品及竊盜罪，
    分別經臺灣士林地方法院以91年度訴字第271 號、臺灣台東
    地方法院以92年度東簡字第244 號判決處應執行有期徒刑9
    月、4 月，並經法院裁定應執行為有期徒刑1 年確定，前開
    假釋亦經撤銷，應執行殘刑1 年7 月9 日，上揭徒刑接續執
    行，甫於94年4 月30日執行完畢。又其於90年間因涉犯施用
    毒品案件，經法院裁定送觀察、勒戒後，認有繼續施用毒品
    之傾向，由臺灣士林地方法院以91年度毒聲字第483 號裁定
    令入戒治處所施以強制戒治，於91年10月30日停止處分出監
    付保護管束，於92年5 月12日強制戒治執行完畢。詎其猶不
    知悔改並戒除毒癮，竟於前揭強制戒治執行完畢釋放後5 年
    內，基於施用第一級毒品海洛因之犯意，於96年1 月10日凌
    晨0 時許，在友人位於臺北市萬華區之住處房間內，以針筒
    注射之方式，施用第一級毒品海洛因1 次。嗣於96年1 月10
    日下午3 時許，與友人騎乘機車行經臺北市萬華區○○○路
    與貴陽路口時為警查獲，並在該機車座椅內扣得第一級毒品
    海洛因1 包（淨重0.26公克、空包裝重0.23公克）。
二、案經臺北市政府警察局中山分局報請臺灣臺北地方法院檢察
    署檢察官偵查起訴。
    理  由
一、上揭犯罪事實，業據上訴人即被告甲○○於偵查、原審及本
    院審理中均坦承不諱，且其尿液檢體為警採集送驗後，經以
    氣相層析質譜儀法確認檢驗結果，確呈嗎啡陽性反應，此有
    台灣尖端先進生技醫藥股份有限公司濫用藥物檢驗報告及尿
    液檢體委驗單各1份附卷可稽，且警方查扣之白粉1包，經送
    法務部調查局鑑定結果，確為第一級毒品海洛因無訛（淨重
    0.26公克），有該局96年2月2日調科壹字第09623009310號
    函可稽，足認被告之任意性自白核與事實相符。又被告前因
    施用毒品案件，經法院裁定送觀察、勒戒後，認有繼續施用
    毒品之傾向，由臺灣士林地方法院以91年度毒聲字第483號
    裁定令入戒治處所施以強制戒治，於91年10月30日停止處分
    出監付保護管束，於92年5月12日強制戒治執行完畢等情，
    有本院被告前案紀錄表及刑案資料查註紀錄表附卷可按。從
    而，被告於強制戒治執行完畢釋放後，五年內再犯本件施用
    第一級毒品犯行，堪以認定，事證明確，應依法論科。
二、按海洛因係屬毒品危害防制條例第2 條第2 項第1 款所定之
    第一級毒品，核被告所為，係犯毒品危害防制條例第10條第
    1 項之施用第一級毒品罪。被告持有海洛因之低度行為，應
    為其施用之高度行為所吸收，不另論罪。又被告雖前於95年
    8 月9 日晚間6 時許，在台北縣三重市之友人住處，有施用
    第一級毒品海洛因之犯行，業經臺灣士林地方法院以95年度
    訴字第1192號判處有期徒刑8月，嗣經本院以96年度上訴字
    第1344號及最高法院以96年度台上字第4482號分別駁回上訴
    而於96年8月16日確定，有本院被告前案紀錄表附卷可按，
    惟該次與本件施用毒品之犯行，時間相距已逾4個月有餘，
    客觀上難認係於密切接近之一定時間內為之，或係出於一個
    決意，於刑法評價上，依社會健全觀念，要難認彼此具有集
    合犯之一罪性質，故本件自不受前開判決之效力所及，附此
    敘明。再被告曾有如事實欄所載之煙毒、毒品及竊盜前科，
    業於94年4月30日執行完畢之事實，有臺灣高等法院被告前
    案紀錄表在卷可按，其受徒刑之執行完畢後，五年以內故意
    再犯本件有期徒刑以上之罪，為累犯，應依刑法第47條第1
    項之規定，加重其刑。
三、原審以被告罪證明確，適用毒品危害防制條例第10條第1項
    、第18條第1項前段，刑法第11條前段、第47條第1項、第41
    條第1項前段，並審酌被告之素行、智識程度、犯後之態度
    等一切情狀，量處有期徒刑十月，並依中華民國96年罪犯減
    刑條例第2條第1項第3款減為有期徒刑五月，如易科罰金以
    新台幣一千元折算一日，又扣案第一級毒品海洛因一包（淨
    重0.26公克）依法沒收銷燬之。又毒品之包裝袋一只（空包
    裝重0.23公克）已分別秤重，非不可與毒品分離，係用於包
    裹毒品便於攜帶、施用所用，係施用第一級毒品所用之物，
    依刑法第38條第1項第2款規定沒收之。其認事用法，核無不
    合，量刑亦稱妥適，上訴意旨指摘量刑不當，自無理由，應
    予駁回。
據上論斷，應依刑事訴訟法第368條，判決如主文。
本案經檢察官沈世箴到庭執行職務。
中    華    民    國    97    年    2     月    5     日
                  刑事第八庭審判長法  官  鄭文肅
                                  法  官  張明松
                                  法  官  蔡光治
以上正本證明與原本無異。
如不服本判決，應於收受送達後十日內向本院提出上訴書狀，其
未敘述上訴之理由者並得於提起上訴後十日內向本院補提理由書
（均須按他造當事人之人數附繕本）。
                                  書記官  陳韋杉
中    華    民    國    97    年    2     月    5     日
附錄：本案論罪科刑法條全文
附錄本案論罪科刑法條：
毒品危害防制條例第十條
施用第一級毒品者，處六月以上五年以下有期徒刑。


司法院資訊處製作；財團法人民間司法改革基金會備份。
